

CONTACT

+21626984177

Montassar.sallami@etudiant-fst.utm.tn

Tunis. Tunisie

in linkedin.com/montassar-sallemi

🚃 Né le, 01/12/1991

PROFIL

Ingénieur en Informatique diplômé, j'ai une expérience de 3 ans en tant que developpeur des systemes d'informations, et 4 ans en tant que concepteur de bases de données. Je suis passionné et ai un bon sens relationnel que je saurai mettre au service de votre entreprise.

COMPÉTANCES LINGUISTIQUES

Arabe Maternelle Français Bilingue (C2)

Anglais Professionnelle (C1)

allemand Courant (C1)

CENTRES D'INTÉRÊT

- Randonnée
- Devloppement web
- Voyage en sac à dos
- Théâtre et concerts
- Rédaction en français

Montassar Sallemi

Ingénieur en Informatique / developpeur

FORMATION

Ingénieurie en informatique

Faculté de sciences de Tunis, Tunis | 2010 - 2015

Baccalauréat en mathématique

Lycée Diwan Zit, Tunis | 2006 - 2010

EXPERIENCES PROFESSIONNELLES

Concepteur de bases de données

Focus, Tunis | 2015-2019

- Prospection conceptuelle et gestion de bases de données client.
- Assurer la mise à jour des coordonnées administrative relatives au compte client.
- Administration de données de l'entreprise et les priviléges d'acces et de mis à jour.
- Admisistration de la conception du nouveaux projets.

Developpeur des systèmes d'informations

ORANGE, Tunis | 2019-présent

- Développement de nouveaux systèmes d'information et projets innovants.
- Participer au développement de bases via l'organisation d'informations et d'évènements locaux.
- Traiter les systèmes developpés depuis la saisie jusqu'à l'expédition.

CERTIFICATIONS

- Certificat de marketing digital |2013
- Certificat d'adhésion à l'association des Femmes Démocrates |2015
- Certificat de participation à la journée nationale de la violence contre la femme |2012

COMPÉTENCES TECHNIQUES

- Languages de programmation : C C++ PYTHON Java.
- Languages de développement web: HTML5 CSS3 WordPress
- Languages de manipulation de données : MySQL PLSQL.
- Compétences informatiques: Microsoft Office 365 (Word, Excel, PowerPoint).

ACTIVITÉS EXTRACURRICULAIRES

- Membre actif à l'organisation internationale IEEE dans le chapitre:
 - IEEE WIE affinity group
- Membre actif l'organisation internationale **OPTIMA**